【裁判字號】    88,交聲,560
【裁判日期】    890526
【裁判案由】    違反道路交通管理處罰條例聲明異議
【裁判全文】
臺灣臺北地方法院交通事件裁定                    八十八年度交聲字第五六○號
    異議人即
    受處分人  甲○○
右列受處分人因違反道路交通管理處罰條例案件，對於臺北市交通事件裁決所中華民
國八十八年十月二日所為之處分( 原處分案號：北市交裁車字第22-191018 號 )聲明
異議，本院裁定如左：
        主      文
異議駁回。
        理      由
一、按汽車駕駛人，駕駛汽車肇事致人受傷或死亡，應即採取救護或其他必要措施，
    並向警察機關報告，不得駛離；違者吊扣其駕照三個月至六個月；逃逸者吊銷駕
    駛執照，道路交通管理處罰條例第六十二條第一項定有明文。又汽車駕駛人，曾
    依同條例第六十二條第一項之規定吊銷駕駛執照者，不得考領駕駛執照，同條例
    第六十七條第一項亦有規定。
二、本件受處分人即異議人甲○○於八十八年八月六日上午十一時廿分許，駕駛一輛
    車牌FC-8891 號自用小客車，沿臺北市市○○道由東往西方向行駛，途經市○○
    道、八德路交岔路口，疏未注意車前狀況及兩車併行之間隔並隨時採取必要之安
    全措施即貿然前駛，以致右側車身先擦撞同向右側在前一輛車牌DRL-662 號由成
    年女子許悉恕所駕駛並附載其未滿六歲稚子林聖傑( 男，民國八十三年八月廿五
    日生 )之輕機車車尾號牌左側，以致許悉恕、林聖傑二人倒地( 許悉恕受有頭部
    外傷、顏面挫傷及擦傷等傷害；林聖傑受有頭部外傷、左下肢多處擦傷、左踝及
    足扭傷、挫傷等傷害 )後，竟接連再擦撞同向前方一輛由成年男子曹升所駕駛車
    牌ATR-680 號重機車倒地( 曹升受有左膝蓋擦傷之傷害，未就醫 )。甲○○連續
    肇事致三人受傷後，非但未停車處理採取救護或其他必要措施，亦未向警察機關
    報告而逕自逃逸。幸被害人曹升倒地後，迅速記下肇事車輛車牌號碼向到場處理
    事故之臺北市政府警察局交通警察大隊中山分隊報案循線查獲，因認受處分人有
    違反道路交通管理處罰條例第六十二條第一項之行為而掣單舉發。原處分機關乃
    依道路交通管理處罰條例第六十二條第一項規定裁處吊銷受處分人駕駛執照並永
    不得再考領駕駛執照之諭知( 按永不得再考領駕駛執照係道路交通管理處罰條例
    第六十七條第一項，就汽車駕駛人因有違反道路交通管理處罰條例第六十二條第
    一項規定之違規行為，經裁處吊銷駕駛執照後之相關規定，非屬裁罰範圍 )。
三、訊據受處分人矢口否認有任何違反前揭道路交通管理處罰條例規定之行為，辯稱
    「我不知道駕車肇事」云云。經查：受處分人於前揭時地駕駛該輛車牌FC-8891
    號自用小客車接連擦撞許悉恕所駕駛並搭載其子林聖傑之車牌DRL-662 號輕機車
    及曹升所駕駛之車牌ATR-080 號重機車倒地，以致許悉恕、林聖傑、曹升三人分
    別受有前揭傷害後，未採取救護或其他必要之措施，並向警察機關報告而逕自逃
    逸之事實，業據被害人許悉恕、曹升二人指訴綦詳，有道路交通事故調查報告表
    、交通事故談話紀錄表、交通事交通事故補充資料表等件在卷可稽。受處分人於
    八十八年九月八日在臺北市政府警察局中山分局三組( 刑事組 )製作「偵訊調查
    筆錄」( 俗稱：警訊筆錄 )時，亦曾就其於前揭時地駕車肇事致人受傷逃逸之事
    實供承不諱，載明筆錄在卷( 臺北地檢署八十八年度偵字第二一七三五號卷第五
    頁 )可稽。嗣受處分人已與告訴人許悉恕、曹升達成民事上和解賠償損害而分別
    就傷害部分撤回告訴，臺灣臺北地方法院檢察署檢察官乃就受處分人涉嫌觸犯刑
    法第一百八十五條之四駕駛動力交通工具肇事致人死傷而逃逸罪部分，向本院臺
    北簡易庭聲請簡易判決處刑( 刻由本院臺北簡易庭審理中 )，另就傷害部分均為
    不起訴處分，亦據本院依職權調卷( 臺北地檢署八十八年度偵字第二一七三五號
    過失傷害等偵查卷 )核閱屬實。是本件受處分人應確有前揭駕車肇事致人受傷而
    逃逸之行為，至為灼然。受處分人空言否認，所辯無非係畏罪卸責之詞，不足採
    信。從而原處分機關依道路交通管理處罰條例第六十二第一項規定裁處吊銷受處
    分人駕駛執照之處分，核無違誤，本件受處分人之異議為無理由，自應將其異議
    駁回。據上論斷，應依道路交通案件處理辦法第十九條，裁定如主文。
中      華      民      國    八  十  九    年     五     月    廿六    日
                          臺灣臺北地方法院交通法庭
                                  法  官  鍾    華
右正本證明與原本無異。
如不服本裁定，應於裁定送達後五日內向本院提出抗告狀。
                                  書記官  黃 繡 琴
中      華      民      國    八  十  九    年     五     月    廿九    日


司法院資訊處製作；財團法人民間司法改革基金會備份。
